【裁判字號】    97,消債更,958
【裁判日期】    971229
【裁判案由】    更生事件
【裁判全文】
臺灣臺南地方法院民事裁定           97年度消債更字第958號
債務人  甲○○
上列當事人聲請消費者債務清理事件，本院裁定如下：
    主    文
債務人甲○○民國97年12月29日下午4時起開始更生程序。
    理    由
一、按債務人不能清償債務或有不能清償之虞，且無擔保或無優
    先權之債務總額未逾新臺幣（下同）1,200萬元者， 於法院
    裁定開始清算程序或宣告破產前，得向法院聲請更生。法院
    開始更生程序之裁定，應載明其年、月、日、時，並即時發
    生效力，消費者債務清理條例第3條、第42條第1項、第45條
    第1項定有明文。
二、本件債務人主張：債務人現每月薪資收入約31,000元，負債
    總額為2,351,551元， 均為無擔保或無優先權之債務，名下
    無任何財產。債務人配偶經商失敗，當初有替先生作保，因
    此每月被強制扣薪約14,000元，目前收入每月31,000元，扣
    薪後薪資所餘不多，無法負擔子女生活費用。債務人僅係一
    般消費者，未曾從事營業，復未經法院裁定開始清算程序或
    宣告破產，爰向本院聲請更生等語。
三、債務人主張現每月薪資收入約31,000元，負債總額為2,351,
    551元， 均為無擔保或無優先權之債務，名下無任何財產。
    債務人僅係一般消費者，未曾從事營業，業據提出債權人清
    冊、債務人之財產及收入狀況說明書、戶籍謄本、財政部台
    灣國稅局95年、96年度綜合所得稅各類所得資料清單、財政
    部台灣省國稅財產歸屬資料清單、財團法人金融聯合徵信中
    心當事人查詢個人資料（信用報告），堪認債務人確已達不
    能清償債務或有不能清償之虞之程度。
四、按債務人對於金融機構因消費借貸、自用住宅借款、信用卡
    或現金卡契約而負債務，在聲請更生或清算前，應提出債權
    人清冊，以書面向最大債權金融機構請求協商債務清償方案
    ，並表明共同協商之意旨，消費者債務清理條例第151條第1
    項定有明文。債務人主張其曾向最大債權金融機構安泰商業
    銀行申請債務協商，惟協商不成立，業據提出前置協商不成
    立通知書為證，自堪信為真實。
五、綜上所述，債務人僅係一般消費者，未曾從事營業，其已達
    不能清償債務或有不能清償之虞之程度，其中無擔保或無優
    先權之債務，在1,200萬元以下。 債務人曾向最大債權金融
    機構安泰商業銀行請求協商債務清償方案，惟協商不成立，
    且未經法院裁定開始清算程序或宣告破產，又查無消費者債
    務清理條例第6條第3項、 第8條或第46條各款所定駁回更生
    聲請之事由存在，則債務人聲請更生，應屬有據，爰裁定如
    主文。
中    華    民    國    97    年    12    月    29    日
                        臺灣臺南地方法院民事第一庭
                                法  官  王 獻 楠
上為正本，係照原本作成。
本件不得抗告。
中    華    民    國    97    年    12    月    29    日
                                書記官  李 靜 怡


司法院資訊處製作；財團法人民間司法改革基金會備份。
